# 请教：建设期间买来的商品房用于管理，在竣工验收前出卖所得应不应该冲减基建成本？

提问人：azhi 时间：2011-08-22 18:56:23
建设期间买来的用于管理的商品房应该直接作为固定资产核算，转让时按照处置固定资产处理，不存在转让所得冲减基建成本的问题。

回答人：chenyiwei
基本赞同。无法证明购买商品房是工程管理所必需的，也就是这两者之间并不存在直接关联。